【裁判字號】    96,交聲,865
【裁判日期】    970111
【裁判案由】    交管條例聲異
【裁判全文】
臺灣板橋地方法院交通事件裁定         96年度交聲字第865號
原處分機關  交通部公路總局臺北區監理所
異  議  人
即受處分人  甲○○  50歲民.
上列異議人即受處分人因違反道路交通管理處罰條例案件，對於
本院96年度交聲字第865 號民國96年9 月7 日所為裁定，提起抗
告，本院裁定如下：
    主  文
抗告駁回。
    理  由
一、按提起抗告，應於送達裁定後五日內為之；又原審法院認為
    抗告不合法律上之程式或法律上不應准許，或其抗告權已經
    喪失者，應以裁定駁回之；次按法院受理有關交通事件，準
    用刑事訴訟法之規定，刑事訴訟法第四百零六條、第四百零
    八條第一項前段及道路交通管理處罰條例第八十九條分別定
    有明文。次按送達文書除刑事訴訟法第一編第六章有特別規
    定外，準用民事訴訟法之規定，刑事訴訟法第六十二條定有
    明文；而「送達不能依前二條規定為之者，得將文書寄存送
    達地之自治或警察機關，並作送達通知書兩份，一份黏貼於
    應受送達人住居所、事務所、營業所或其就業處所門首，另
    一份置於該送達處所信箱或其他適當位置，以為送達。寄存
    送達，自寄存之日起，經十日發生效力。寄存之文書自寄存
    之日起，寄存機關應保存二個月」，民事訴訟法第一百三十
    八條同定有明文。
二、抗告意旨略以：抗告人甲○○迄九十六年十月初收到監理所
    之裁決確定繳款通知書前，均未收受本件交通事件裁定，經
    向新莊郵局查詢始知上開裁定已寄存明志派出所，爰據以提
    起抗告云云。
三、經查，本院於民國九十六年九月七日所為之九十六年度交聲
    字第八六五號交通事件裁定，係於九十六年九月十八日寄存
    在抗告人位於臺北縣泰山鄉○○路○段二四八之一號二樓住
    所轄區警局即臺北縣政府警察局新莊分局明志派出所，以為
    送達，有送達證書附卷可稽，參照前述說明，該寄存送達應
    經十日即於同年九月二十八日發生效力，是抗告人抗告之期
    間加上在途期間二日，應至同年十月五日（星期五）屆滿。
    惟抗告人竟遲至同年十二月二十一日始向本院三重簡易庭提
    出抗告狀，此亦有其抗告狀上所蓋本院三重簡易庭收狀戳印
    可按，故其提起抗告，顯已逾期。至抗告人雖指稱其不知上
    開裁定寄存於警局而未實際收受裁定云云，惟本件裁定既經
    依法寄存送達於被告住所轄區警局即臺北縣政府警察局新莊
    分局明志派出所，即屬合法送達，本件抗告人執上開意旨提
    起抗告，為無理由，應予駁回。
四、爰依道路交通案件處理辦法第二十六條及刑事訴訟法第四百
    零八條第一項，裁定如主文。
中    華    民    國    97    年    1     月    11    日
                        交通法庭  法  官  劉安榕
上列正本證明與原本無異。
如不服本裁定應於送達後5日內敘明理由向本院提出再抗告狀。
                                  書記官  楊馥如
中    華    民    國    97    年    1     月    11    日


司法院資訊處製作；財團法人民間司法改革基金會備份。
